【裁判字號】    97,裁,4510
【裁判日期】    970918
【裁判案由】    營利事業所得稅
【裁判全文】
最  高  行  政  法  院  裁  定
                                      97年度裁字第4510號
再 審原 告  仁寶電腦工業股份有限公司
代  表  人  甲○○
訴訟代理人  卓隆燁
再 審被 告  財政部臺北市國稅局
代  表  人  凌忠嫄
上列當事人間營利事業所得稅事件，再審原告對於中華民國97年
4月30日本院97年度判字第348號判決，本於行政訴訟法第273條
第1項第1款事由提起再審之訴部分，本院裁定如下：
    主  文
再審之訴駁回。
再審訴訟費用由再審原告負擔。
    理  由
一、按提起再審之訴，應依行政訴訟法第277條第1項第4款之規
    定表明再審理由，此為必須具備之程式。所謂表明再審理由
    ，必須指明確定判決有如何合於法定再審事由之具體情事，
    始為相當。倘僅泛言有何條款之再審事由，而無具體情事者
    ，尚難謂已合法表明再審理由。如未表明再審理由，法院無
    庸命其補正。
二、本件再審原告對於本院97年度判字第348號確定判決其中本
    於行政訴訟法第273條第1項第1款部分，提起再審之訴，其
    再審意旨略以：系爭筆記型電腦產品雖屬相同種類者，因產
    品規格不同時，若僅依增資前後之銷貨數量增減予以比較免
    稅產品之新增銷貨量，因未慮及不同規格產品之生產製程之
    差異，而失公允。而適用財政部民國66年4月29日臺財稅第3
    2789號、67年7月5日臺財稅第34369號及87年10月7日臺財稅
    第000000000號等函釋之免稅所得計算公式規定，其前提僅
    在於免稅產品規格是否有明顯不同，並無原確定判決所稱規
    格不同會產生生產成本之前後差異之必然前提。原確定判決
    對已滿足前揭財政部函釋構成要件之事實，卻未予適用，即
    係適用法規顯有錯誤等語。經核再審原告之上開理由，無非
    重複其在前訴訟程序之主張而為原確定判決論述所不採之事
    由再予爭執，或就事實審法院證據取捨、認定事實之職權行
    使事項，任意指摘為不當，而對於原確定判決所適用之法規
    究有如何顯然不合於法律規定，或有如何顯然違背法律、司
    法院解釋或本院判例之具體情事，則未據敘明，依首揭規定
    及說明，其再審之訴自非合法，應予駁回。至於再審原告本
    於行政訴訟法第273條第1項第13款事由提起再審之訴部分，
    另由本院裁定移送臺北高等行政法院，併此明。
三、據上論結，本件再審之訴為不合法。依行政訴訟法第278條
    第1項、第104條、民事訴訟法第95條、第78條，裁定如主文
    。
中    華    民    國    97    年    9     月    18    日
                    最高行政法院第三庭
                        審判長法官  黃  璽  君
                              法官  黃  秋  鴻
                              法官  黃  淑  玲
                              法官  黃  本  仁
                              法官  吳  東  都
以  上  正  本  證  明  與  原  本  無  異
中    華    民    國    97    年    9     月    19    日
                              書記官  彭  秀  玲


司法院資訊處製作；財團法人民間司法改革基金會備份。
